臺灣臺北地方法院交通事件裁定　　　　93年度交聲字第1132號
　　異　議　人
　　即受處分人　甲○○
上列受處分人因違反道路交通管理處罰條例案件，對於臺北市交
通事件裁決所中華民國93年11月8日所為之處分（原處分案號：
北市裁三字第裁22—AAI600900號）聲明異議，本院裁定如下：
    主    文
異議駁回。
    理    由
一、按「汽車駕駛人，行經有燈光號誌管制之交岔路口闖紅燈，
    處新台幣一千八百元以上五千四百元以下罰鍰」；又「汽車
    駕駛人，有違反道路交通管理處罰條例第五十三條情形者，
    除依原條款處罰鍰外，並予記違規點數三點」，道路交通管
    理處罰條例第53條、第63條第1項第3款分別定有明文。
二、本件異議人即受處分人甲○○駕駛車號CGO－921號重型機車
    ，於民國93年10月3日5時21分，經警舉發在台北市○○○路
    、浦城街口有行經燈光號誌管制之交岔路口闖紅燈之違規，
    受處分人於應到案日期前申訴，經原處分機關台北市交通事
    件裁決所審查結果，仍認受處分人有前開違規行為，而依道
    路交通管理處罰條例第53條、第63條第1項第3款規定，於93
    年11月18日裁處受處分人新台幣（下同）1,800元之罰鍰，
    並記違規點數3點之事實，有卷附台北市政府警察局舉發違
    反道路交通管理事件通知單（掌電字第AAI600900號）、台
    北市交通事件裁決所93年11月18日裁決書（北市裁三字第裁
    裁22—AAI600900號）可稽。
三、受處分人異議意旨略以：伊確實有於前揭時間騎車經過上開
    地點，但伊是清楚的看見綠燈轉成紅燈後才敢通過，當時前
    面有警員在場，且已有兩台車子被攔，依常理而言，豈有可
    能自投羅網，本件裁決所應該提出人證、物證，才能讓人折
    服云云。
四、訊據受處分人甲○○自承於93年10月3日5時21分，騎車行經
    台北市○○○路、浦城街口，惟矢口否認有何闖紅燈之違規
    行為。經查關於本件受處分人受舉發經過，業據證人即舉發
    員警台北市政府警察局中正第二分局交通分隊員警廖本瑞，
    於本院訊問時結證稱：93年10月3日上午5時21分許，伊當時
    在羅斯福路與浦城街口取締闖紅燈違規，當時伊已經在執行
    取締，伊正在等其他案件的取締電腦資料傳輸下來時，看到
    受處分人由羅斯福路北往南的方向，闖了羅斯福路與浦城街
    口的紅燈，受處分人看到伊走到約距路口30公尺左右的外側
    兩車道中間舉發，就先停車，等到他闖過的那個紅燈變成綠
    燈後才騎過來；伊將舉發單交給受處分人，因為受處分人是
    在等他闖過的紅燈變成綠燈後，才騎過來被攔停地點，被攔
    停時回頭看是綠燈，所以他說他沒有闖紅燈，剛開始時他拒
    簽拒收，後來才收舉發單；伊可以確定有看到本件受處分人
    闖紅燈等語（見本院93年1月13日訊問筆錄）綦詳，按證人
    乃原處分機關舉發受處分人有前述違規行為之原證人，其並
    到庭具結擔保其供述之真實性，且在負擔偽證罪之心理處罰
    狀態下，證述受處分人經認定違規及舉發之經過，依本件卷
    存證據資料並無任何積極證據足資證明證人上述證述係屬虛
    偽，亦無足以令人顯信證人之證述為不可採之品格證據或前
    科證據存在，自堪信證人之證言為真實，執勤員警本其維護
    交通秩序安全職責所為之舉發，亦應受到合法正確之推定，
    本件受處分人駕車行經燈光號誌管制之交岔路口闖紅燈之事
    實，已堪認定。至受處分人另辯稱當時其已見前面有警員在
    場、已有兩台車子被攔，不可能自投羅網等節，與受處分人
    究有無本件之違規事實，並無絕對因果關聯，不足推翻前述
    認定。本件受處分人所辯，均無可採。
五、綜上，受處分人確有駕車行經有燈光號誌管制之交岔路口闖
    紅燈之違規事實，舉發機關之舉發並無違誤，原處分機關依
    道路交通管理處罰條例第53條規定，裁處受處分人1,800元
    之罰鍰，及依同條例第63條第1項第3款規定，記違規點數3
    點，經核於法並無違誤，受處分人之聲明異議，為無理由，
    應予駁回。
六、據上論斷，依道路交通案件處理辦法第19條，裁定如主文。
中　　華　　民　　國　　94　　年　　3　　月　　 11    日
　　　　　　　　　交通法庭法　官　孫曉青
以上正本證明與原本無異
如不服本裁定應於送達後5日內向本院提出抗告狀
　　　　　　　　　　　　　書記官　劉  綺
中　　華　　民　　國　　94　　年　　3　　月　　 11    日
